臺灣宜蘭地方法院民事裁定  
109年度重訴字第77號
上  訴  人
即原    告  張連生  

被上 訴 人
即被    告  呂佳昕  
法定代理人  黃怡珍  
被上 訴 人
即被    告  呂昆穎  
上列當事人間請求所有權移轉登記事件，上訴人即原告對於民國
110年8月16日本院第一審判決，提起第二審上訴，本院裁定如下
：
    主  文
本件訴訟標的價額核定為新臺幣（下同）1,870萬146元。
上訴人即原告應於收受本裁定五日內，補繳第一審裁判費2萬5,5
20元、第二審裁判費26萬4,972元，逾期不補正，即駁回其上訴
。
    理  由
一、按訴訟標的之價額，由法院核定。核定訴訟標的之價額，以
    起訴時之交易價額為準；無交易價額者，以原告就訴訟標的
    所有之利益為準；以一訴主張數項標的者，其訴訟標的之價
    額合併計算之。但所主張之數項標的互相競合或應為選擇者
    ，其訴訟標的價額，應依其中價額最高者定之，民事訴訟法
    第77條之1第1項、第2項、第77條之2第1項分別定有明文。
二、經查，本件上訴人即原告對於民國110年8月16日本院第一審
    判決，提起第二審上訴，惟未據繳足裁判費。而本件上訴人
    即原告起訴請求被上訴人即被告應將坐落宜蘭縣○○鎮○○段00
    0地號土地、宜蘭縣○○鎮○○段000地號土地、宜蘭縣○○鄉○○段
    000○00000地號土地及宜蘭縣○○段000000000000號建物之所
    有權移轉登記予原告。是本件訴訟標的價額應為1,870萬146
    元（計算式詳如附表），應徵第一審裁判費17萬6,648元，
    扣除上訴人即原告先前已繳納之第一審裁判費15萬1,128元
    ，尚應補繳第一審裁判費2萬5,520元。又原判決為上訴人即
    原告全部敗訴之判決，上訴人即原告就敗訴部分全部提起上
    訴，是本件上訴人即原告之上訴利益為1,870萬146元，應徵
    第二審裁判費26萬4,972元。茲依民事訴訟法第442條第2項
    之規定，限上訴人於收受本裁定5日內補繳，逾期不繳即駁
    回上訴，特此裁定。
中　　華　　民　　國　 110　　年　　10　　月　　13　　日
                  民事庭  法　官  蔡仁昭
以上正本係照原本做成。
如不服本裁定關於核定訴訟標的價額部分，應於送達後10日內向
本院提出抗告狀，並繳納抗告費新臺幣1,000 元；其餘關於命補
繳裁判費部分，不得抗告。
中　　華　　民　　國　 110　　年　　10　　月　　13　　日
　　　                    書記官　劉婉玉
附表：
一、宜蘭縣○○鎮○○段000地號土地起訴時之交易價額為648萬5,50
    0元（計算式：119平方公尺×109年度公告土地現值54,500元
    /平方公尺＝648萬5,500元）。
二、宜蘭縣○○鄉○○段000○00000地號土地起訴時之交易價額為494
    萬9,946元【計算式：（173.27平方公尺×109年度公告土地
    現值22,804元/平房公尺）＋（28.41平方公尺×109年度公告
    土地現值35,153元/平方公尺）＝494萬9,946元，元以下四捨
    五入】。
三、宜蘭縣○○鎮○○段000地號土地起訴時之交易價額為703萬2,50
    0元（計算式：97平方公尺×109年度公告土地現值72,500元/
    平房公尺＝703萬2,500元，元以下四捨五入）。
四、宜蘭縣○○鎮○○段000000000000號建物之依房屋稅籍資料核定
    起訴時交易價額為23萬2,200元（計算式：147,400元＋42,40
    0元＋42,400元＝232,200元）。
五、綜上，本件訴訟標的價額為1,870萬146元。